# 求助陈版主相关老师，工艺包转无形资产的问题

提问人：作如是 观 时间：2021-12-30 21:31:32
化工企业购置了一项工艺包，用来指导化工装置的设计安装及后续的产品生产，工艺包采购合同中约定60%，20%，20%的付款方式，其中第一个20%的付款条件为装置运行三个月内性能考核合格后予以支付，第二个 20
%为装置稳定运行一年后支付。 企业的装置于 21 年 10 月份试车， 11 月份组织性能考核，因收率指标不合格而未通过性能考核，目前企业计划于 22年 4 月份前对该装置进行改造。 我们想问一下，固定资产未通过性能考核不予转固是比较明确的，但是该工艺包应于什么时间转资，我们不是很明确，是 10 月份试车是就可以转为无形资产并开始摊销，还是性能考核合格后与装置一同转资，还是先转资但不不开摊销？请老师给与指导，谢谢了。

回答人：chenyiwei
工艺包在其购入时就可以转为无形资产并开始摊销。但建设期间的摊销额可以计入对应的在建工程成本。